Inventaris van de verzameling Registers 71 en 84, de Oorspronkelijke Aanwijzende Tafels en andere bestanden van het Kadaster Zuid-Holland, vestiging Zoetermeer
Nationaal Archief, Den Haag
- Register 84: Perceelsgewijze kadastrale leggers
  - Gebonden registers, soms met naamlijsten, 1-2094
    - Zegwaard Serie 1 Deel 2 Art. nrs.: 283 - 496, 2025
    - Zegwaard Serie 1 Deel 3 Art. nrs.: 497 - 547, 2026
    - Zegwaard Serie 2 Deel 1 Art. nrs.: 1 - 584, 2027
    - Zegwaard Serie 2 Deel 2 Art. nrs.: 585 - 848, 2028
    - Zegwaard Serie 2 Deel 3 Art. nrs.: 849 - 1132, 2029
    - Zegwaard Serie 2 Deel 4 Art. nrs.: 1133 - 1420, 2030
    - Zegwaard Serie 3 Gemeente Art. nrs.: 1337, 2031
    - Zegwaard Serie 3 Deel 1 t/m 3 Art. nrs.: 101 - 1132, 2032
    - Zegwaard Serie 3 Deel 4 Art. nrs.: 1133 - 1418, 2033
    - Zegwaard Serie 3 Deel 5 Art. nrs.: 1421-1754, 2034
    - Zegwaard Serie 3 Deel 6 Art. nrs.: 1755 - 2112, 2035
    - Zegwaard Serie 3 Deel 7 Art. nrs.: 2113 - 2472, 2036
    - Zegwaard Serie 3 Deel 8 Art. nrs.: 2473 - 2734, 2037
    - Zeqwaard Serie 3 Deel 9 Art. nrs.: 2735 - 3003, 2038
    - Zegwaard Serie 3 Deel 10 Art. nrs.: 3004 - 3196, 2039
    - Zevenhoven Serie 1 Deel 1 Art. nrs.: 9- 533, 2040
    - Zevenhoven Serie 1 Deel 2 Art. nrs.: 534 - 771, 2041
    - Zevenhoven Serie 2 Deel 1 t/m 2 Art. nrs.: 47 - 768, 2042
    - Zevenhoven Serie 2 Deel 3 Art. nrs.: 772 - 1028, 2043
    - Zevenhoven Serie 2 Deel 4 Art. nrs.: 1029 - 1239, 2044
    - Zevenhoven Serie 2 Deel5 Art. nrs.: 1240 - 1396, 2045
    - Zevenhoven Serie 2 Deel 6 Art. nrs.: 1396 - 1554, 2046
    - Zevenhoven Serie 2 Deel? Art. nrs.: 1555 - 1908, 2047
    - Zevenhoven Serie 2 Deel 8 Art. nrs.: 1909 - 2268, 2048
    - Zoetermeer Serie 1 Deel 1 Art. nrs.: 2 -260, 2049
    - Zoetermeer Serie 1 Deel 2 Art. nrs.: 261 - 418, 2050
    - Zoetermeer Serie 1 Deel 3 Art. nrs.: 419 - 444, 2051
    - Zoetermeer Serie 2 Deel 1 Art. nrs.: 5 -479, 2052
    - Zoetermeer Serie 2 Deel 2 Art. nrs.: 471 - 699, 2053
    - Zoetermeer Serie 2 Deel 3 Art. nrs.: 700 - 978, 2054
    - Zoetermeer Serie 3 Deel 1 t/m 3 Art. nrs.: 26 - 978, 2055
    - Zoetermeer Serie 3 Deel 4 Art. nrs.: 979 - 1260, 2056
    - Zoetermeer Serie 3 Deel 5 Art. nrs.: 1261 - 1618, 2057
    - Zoetermeer Serie 3 Deel 6 Art. nrs.: 1619-1876, 2058
    - Zoetermeer Serie 3 Deel 7 Art. nrs.: 1877 - 2158, 2059
    - Zoeterwoude Serie 1 Deel 1 Art. nrs.: 8 - 1529, 2060
    - Zoeterwoude Serie 1 Deel 2 Art. nrs.: 1532 - 1951, 2061
    - Zoeterwoude Serie 1 Deel 3 Art. nrs.: 1952 - 2244, 2062
    - Zoeterwoude Serie 1 Deel 4 Art. nrs.: 2245 - 2511, 2063
    - Zoeterwoude Serie 1 Deel 5 Art. nrs.: 2512-2831, 2064
    - Zoeterwoude Serie 1 Deel 6 Art. nrs.: 2832 - 3143, 2065
    - Zoeterwoude Serie 1 Deel 7 Art. nrs.: 3144 - 3418, 2066
    - Zoeterwoude Serie 2 Gemeente Art. nrs.: 5076, 2067
    - Zoeterwoude Serie 2 Deel 1 t/m 6 Art. nrs.: 8 - 3142, 2068
    - Zoeterwoude Serie 2 Deel 7 t/m 8 Art. nrs.: 3419 - 3714, 2069
    - Zoeterwoude Serie 2 Deel 9 Art. nrs.: 3715 - 4033, 2070
    - Zoeterwoude Serie 2 Deel 10 Art. nrs.: 4034 - 4344, 2071
    - Zoeterwoude Serie 2 Deel 11 Art. nrs.: 4345 - 4651, 2072
    - Zoeterwoude Serie 2 Deel 12 Art. nrs.: 4652 - 4927, 2073
    - Zoeterwoude Serie 2 Deel 13 Art. nrs.: 4928 - 5213, 2074
    - Zoeterwoude Serie 2 Deel 14 Art. nrs.: 5214 - 5539, 2075
    - Zoeterwoude Serie 2 Deel 15 Art. nrs.: 5540 - 5697, 2076
    - Zoeterwoude Serie 2 Deel 16 Art. nrs.: 5698 - 5874, 2077
    - Zoeterwoude Serie 2 Deel 17 Art. nrs.: 5875 - 6044, 2078
    - Zoeterwoude Serie 2 Deel 18 Art. nrs.: 6045 - 6217, 2079
    - Zoeterwoude Serie 2 Deel 19 Art. nrs.: 6218 - 6585, 2080
    - Zoeterwoude Serie 2 Deel 20 Art. nrs.: 6586 - 6752, 2081
    - Zouteveen Serie 1 Deel 1 Art. nrs.: 1 - 134, 2082
    - Zouteveen Serie 1 Deel 2 Art. nrs.: 135 - 152, 2083
    - Zwammerdam Serie 1 Deel 1 Art. nrs.: 2 - 753, 2084
    - Zwammerdam Serie 1 Deel 2 Art. nrs.: 755 - 1013, 2085
    - Zwammerdam Serie 1 Deel 3 Art. nrs.: 1014 - 1298, 2086
    - Zwammerdam Serie 1 Deel 4 Art. nrs.: 1299 - 1583, 2087
    - Zwammerdam Serie 1 Deel 5 Art. nrs.: 1584 - 1868, 2088
    - Zwammerdam Serie 2 Deel 1 t/m 5 Art. nrs.: 2 - 1566, 2089
    - Zwammerdam Serie 2 Deel 6 Art. nrs.: 1869 - 2156, 2090
    - Zwammerdam Serie 2 Deel 7 Art. nrs.: 2157 - 2459, 2091
    - Zwammerdam Serie 2 Deel 8 Art. nrs.: 2460 - 2775, 2092
    - Zwammerdam Serie 2 Deel 9 Art. nrs.: 2776 - 3082, 2093
    - Zwammerdam Serie 2 Deel 10 Art. nrs.: 3083 - 3238, 2094
    - Zwammerdam Serie 2 Deel 11 Art. nrs.: 3239 - 3395, 2094
  - Losbladige registers, zonder naamlijsten, 2096-4306
    - Aarlanderveen Losbladig Gemeente 2625, 2096
    - Aarlanderveen Deel 1 t/m 9 5 - 3063, 2097
    - Aarlanderveen Deel 10 t/m 11 3069 - 3500, 2098
    - Aarlanderveen Deel 11 t/m 12 3502 - 3931, 2099
    - Aarlanderveen Deel 12 t/m 13 3933 - 4215, 2100
    - Aarlanderveen Deel 13 Nrs: 4219 - 4475, 2101
    - Aarlanderveen Deel 14 Nrs: 4476 - 4645, 2102
    - Aarlanderveen Deel 15 Nrs: 4646 - 4837, 2103
    - Aarlanderveen Deel 16 Nrs: 4838 - 5028, 2104
    - Aarlanderveen Deel 17 Nrs: 5029 - 5214, 2105
    - Aarlanderveen Deel 18 Nrs: 5215 - 5377, 2106
    - Aarlanderveen Deel 19 Nrs: 5378 - 5566, 2107
    - Aarlanderveen Deel 20 Nrs: 5567 - 5619, 2108
    - Alkemade Gemeente Nrs: 4031, 2109
    - Alkemade Deel 1 t/m 5 Nrs: 5 - 4091, 2110
    - Alkemade Deel 11 t/m 12 Nrs: 4096 - 4503, 2111
    - Alkemade Deel 12 Nrs: 4506 - 4745, 2112
    - Alkemade Deel 13 Nrs: 4750 - 5108, 2113
    - Alkemade Deel 14 Nrs: 5110 - 5469, 2114
    - Alkemade Deel 15 Nrs: 5472 - 5830, 2115
    - Alkemade Deel 16 Nrs: 5831 - 6106, 2116
    - Alkemade Deel 17 Nrs: 6107 - 6371, 2117
    - Alkemade Deel 18 Nrs: 6373 - 6557, 2118
    - Alkemade Deel 19 Nrs: 6558 - 6755, 2119
    - Alkemade Deel 20 Nrs: 6756 - 6940, 2120
    - Alkemade Deel 21 Nrs: 6941 - 7127, 2121
    - Alkemade Deel 22 Nrs: 7128-7310, 2122
    - Alkemade Deel 23 Nrs: 7311 - 7508, 2123
    - Alkemade Deel 24 Nrs: 7509 - 7706, 2124
    - Alkemade Deel 25 Nrs: 7707 - 7881, 2125
    - Alkemade Deel 26 Nrs: 7882 - 8103, 2126
    - Alkemade Deel 27 Nrs: 8104 - 8304, 2127
    - Alkemade Deel 28 Nrs: 8305 - 8519, 2128
    - Alkemade Deel 29 Nrs: 8520 - 8702, 2129
    - Alkemade Deel 30 Nrs: 8703 - 8886, 2130
    - Alkemade Deel 31 Nrs: 8887 - 9068, 2131
    - Alkemade Deel 32 Nrs: 9069 - 9239, 2132
    - Alkemade Deel 33 Nrs: 9240 - 9285, 2133
    - Alphen aan den Rijn Gemeente Nrs: 4, 2134
    - Alphen aan den Rijn Deel 1 t/m 13 Nrs: 6-4181, 2135
    - Alphen aan den Rijn Deel 14 t/m 15 Nrs: 4184 - 4664, 2136
    - Alphen aan den Rijn Deel 15 t/m 16 Nrs: 4670 - 5048, 2137
    - Alphen aan den Rijn Deel 16 t/m 17 Nrs: 5056 - 5599, 2138
    - Alphen aan den Rijn Deel 18 t/m 19 Nrs: 5604 - 6013, 2139
    - Alphen aan den Rijn Deel 19 t/m 20 Nrs: 6017 - 6388, 2140
    - Alphen aan den Rijn Deel 20 Nrs: 6389 - 6639, 2141
    - Alphen aan den Rijn Deel 21 Nrs: 6640 - 6831, 2142
    - Alphen aan den Rijn Deel 22 Nrs: 6832 - 7004, 2143
    - Alphen aan den Rijn Deel 23 Nrs: 7005 - 7179, 2144
    - Alphen aan den Rijn Deel 24 Nrs: 7181 - 7362, 2145
    - Alphen aan den Rijn Deel 25 Nrs: 7363 - 7526, 2146
    - Alphen aan den Rijn Deel 26 Nrs: 7527 - 7702, 2147
    - Alphen aan den Rijn Deel 27 Nrs: 7703 - 7882, 2148
    - Alphen aan den Rijn Deel 28 Nrs: 7883 - 8058, 2149
    - Alphen aan den Rijn Deel 29 Nrs: 8059 - 8236, 2150
    - Alphen aan den Rijn Deel 30 Nrs: 8237 - 8446, 2151
    - Alphen aan den Rijn Deel 31 Nrs: 8447 - 8627, 2152
    - Alphen aan den Rijn Deel 32 Nrs: 8628 - 8810, 2153
    - Alphen aan den Rijn Deel 33 Nrs: 8810 - 8959, 2154
    - Alphen aan den Rijn Deel 34 Nrs: 8960 - 9133, 2155
    - Alphen aan den Rijn Deel 35 Nrs: 9134 - 9338, 2156
    - Alphen aan den Rijn Deel 36 Nrs: 9339 - 9544, 2157
    - Alphen aan den Rijn Deel 37 Nrs: 9545 - 9550, 2158
    - Benthuizen Deel 1 t/m 4 Nrs: 405 - 740, 2159
    - Benthuizen Deel 5 Nrs: 743 - 1039, 2160
    - Benthuizen Deel 6 Nrs: 1040 - 1212, 2161
    - Benthuizen Deel 7 Nrs: 1213 - 1396, 2162
    - Benthuizen Deel 8 Nrs: 1397 - 1576, 2163
    - Benthuizen Deel 9 Nrs: 1577 - 1766, 2164
    - Benthuizen Deel 10 Nrs: 1767 - 1929, 2165
    - Bodegraven Gemeente Nrs: 5135, 2166
    - Bodegraven Deel 1 t/m 12 Nrs: 24 - 4307, 2167
    - Bodegraven Deel 13 t/m 14 Nrs: 4327 - 4831, 2168
    - Bodegraven Deel 15 Nrs: 4832 - 5225, 2169
    - Bodegraven Deel 16 Nrs: 5230 - 5584, 2170
    - Bodegraven Deel 17 t/m 18 Nrs: 5586 - 6043, 2171
    - Bodegraven Deel 18 t/m 19 Nrs: 6044 - 6383, 2172
    - Bodegraven Deel 19 Nrs: 6385 - 6640, 2173
    - Bodegraven Deel 20 Nrs: 6643 - 6996, 2174
    - Bodegraven Deel 21 Nrs: 6999 - 7284, 2175
    - Bodegraven Deel 21 t/m 22 Nrs: 7285 - 7504, 2176
    - Bodegraven Deel 22 Nrs: 7505 - 7717, 2177
    - Bodegraven Deel 23 Nrs: 7718 - 7916, 2178
    - Bodegraven Deel 24 Nrs: 7917 - 8107, 2179
    - Bodegraven Deel 25 Nrs: 8108 - 8304, 2180
    - Bodegraven Deel 26 Nrs: 8305 - 8493, 2181
    - Bodegraven Deel 27 Nrs: 8494 - 8658, 2182
    - Bodegraven Deel 28 Nrs: 8659 - 8824, 2183
    - Bodegraven Deel 29 Nrs: 8825 - 8997, 2184
    - Bodegraven Deel 30 Nrs: 8998 - 9195, 2185
    - Bodegraven Deel 31 Nrs: 9196 - 9393, 2186
    - Bodegraven Deel 32 Nrs: 9394 - 9602, 2187
    - Bodegraven Deel 33 Nrs: 9603 - 9792, 2188
    - Bodegraven Deel 34 Nrs: 9793 - 9984, 2189
    - Bodegraven Deel 35 Nrs: 9985 - 10160, 2190
    - Bodegraven Deel 36 Nrs: 10161 - 10339, 2191
    - Bodegraven Deel 37 Nrs: 10340 - 10523, 2192
    - Bodegraven Deel 38 Nrs: 10524 - 10705, 2193
    - Bodegraven Deel 39 Nrs: 10706 - 10930, 2194
    - Bodegraven Deel 40 Nrs: 10931 - 11121, 2195
    - Bodegraven Deel 41 Nrs: 10122 - 11288, 2196
    - Bodegraven Deel 42 Nrs: 11289 - 11448, 2197
    - Bodegraven Deel 43 Nrs: 11449 - 11640, 2198
    - Bodegraven Deel 44 Nrs: 11641 - 11845, 2199
    - Bodegraven Deel 45 Nrs: 11846 - 12038, 2200
    - Boskoop Deel 1 t/m 10 Nrs: 12 - 3875, 2201
    - Boskoop Deel 11 t/m 12 Nrs: 3878 - 4562, 2202
    - Boskoop Deel 13 Nrs: 4570 - 4590, 2203
    - Boskoop Deel 19 Nrs: 6738 - 6940, 2204
    - Boskoop Deel 20 Nrs: 6941 - 7131, 2205
    - Boskoop Deel 21 Nrs: 7132 - 7314, 2206
    - Boskoop Deel 22 Nrs: 7315 - 7498, 2207
    - Boskoop Deel 23 Nrs: 7499 - 7683, 2208
    - Boskoop Deel 24 Nrs: 7684 - 7860, 2209
    - Boskoop Deel 25 Nrs: 7861 - 8026, 2210
    - Boskoop Deel 26 Nrs: 8027 - 8215, 2211
    - Boskoop Deel27 Nrs: 8216 - 8417, 2212
    - Boskoop Deel 28 Nrs: 8418 - 8610, 2213
    - Boskoop Deel 29 Nrs: 8611 - 8810, 2214
    - Boskoop Deel 30 Nrs: 8811 - 9001, 2215
    - Boskoop Deel 31 Nrs: 9002 - 9175, 2216
    - Boskoop Deel 32 Nrs: 9176 - 9340, 2217
    - Boskoop Deel33 Nrs: 9341 - 9539, 2218
    - Boskoop Deel 34 Nrs: 9540 - 9696, 2219
    - Boskoop Deel 35 Nrs: 9697 - 9874, 2220
    - Delft Gemeente Nrs: 20661, 2221
    - Delft Deel 60 Nrs: 23550 - 23742, 2222
    - Delft Deel 61 Nrs: 23743 - 23916, 2223
    - Delft Deel 62 Nrs: 23917 - 24098, 2224
    - Delft Deel 63 Nrs: 24099 - 24293, 2225
    - Delft Deel 64 Nrs: 24294 - 24485, 2226
    - Delft Deel 65 Nrs: 24486 - 24656, 2227
    - Delft Deel 66 Nrs: 24657 - 24820, 2228
    - Delft Deel 67 Nrs: 24821 - 24992, 2229
    - Delft Deel 68 Nrs: 24993 - 25177, 2230
    - Delft Deel69 Nrs: 25178 - 25356, 2231
    - Delft Deel 70 Nrs: 25357 - 25534, 2232
    - Delft Deel 71 Nrs: 25535 - 25687, 2233
    - Delft Deel 72 Nrs: 25688 - 25854, 2234
    - Delft Deel 73 Nrs: 25855 - 26021, 2235
    - Delft Deel 74 Nrs: 26022 - 26196, 2236
    - Delft Deel 75 Nrs: 26197 - 26346, 2237
    - Delft Deel 76 Nrs: 26347 - 26516, 2238
    - Delft Deel?? Nrs: 26517 - 26707, 2239
    - Delft Deel78 Nrs: 26708 - 26887, 2240
    - Delft Deel 79 Nrs: 26888 - 27074, 2241
    - Delft Deel 80 Nrs: 27075 - 27248, 2242
    - Delft Deel 81 Nrs: 27249 - 27417, 2243
    - Delft Deel 82 Nrs: 27418 - 27599, 2244
    - Delft Deel 83 Nrs: 27600 - 27784, 2245
    - Delft Deel 84 Nrs: 27785 - 27975, 2246
    - Delft Deel 85 Nrs: 27976 - 28152, 2247
    - Delft Deel 86 Nrs: 28153 - 28325, 2248
    - Delft Deel87 Nrs: 28326 - 28507, 2249
    - Delft Deel 88 Nrs: 28508 - 28704, 2250
    - Delft Deel 89 Nrs: 28705 - 28882, 2251
    - Delft Deel 90 Nrs: 28883 - 29047, 2252
    - Delft Deel 91 Nrs: 29048 - 29200, 2253
    - Delft Deel 92 Nrs: 29201 - 29400, 2254
    - Delft Deel 93 Nrs: 29401 - 29628, 2255
    - Delft Deel 94 Nrs: 29629 - 29810, 2256
    - Delft Deel 95 Nrs: 29811 - 30020, 2257
    - Delft Deel 96 Nrs: 30021 - 30226, 2258
    - Delft Deel 97 Nrs: 30227 - 30439, 2259
    - Delft Deel 98 Nrs: 30440 - 30634, 2260
    - Delft Deel 99 Nrs: 30635 - 30868, 2261
    - Delft Deel 100 Nrs: 30869 - 31037, 2262
    - Delft Deel 101 Nrs: 31038 - 31200, 2263
    - Delft Deel 102 Nrs: 31201 - 31380, 2264
    - Delft Deel 103 Nrs: 31381 - 31570, 2265
    - Delft Deel 104 Nrs: 31571 - 31718, 2266
    - Delft Deel 105 Nrs: 31719 - 31907, 2267
    - Delft Deel 106 Nrs: 31908 - 32102, 2268
    - Delft Deel 107 Nrs: 32103 - 32284, 2269
    - Delft Deel 108 Nrs: 32285 - 32473, 2270
    - Delft Deel 109 Nrs: 32474 - 32666, 2271
    - Delft Deel 110 Nrs: 32667 - 32847, 2272
    - Delft Deel 111 Nrs: 32848 - 33019, 2273
    - Delft Deel 112 Nrs: 33020 - 33230, 2274
    - Delft Deel 113 Nrs: 33231 - 33396, 2275
    - Delft Deel 114 Nrs: 33397 - 33620, 2276
    - Delft Deel 115 Nrs: 33621 - 33793, 2277
    - Delft Deel 116 Nrs: 33794 - 33972, 2278
    - Delft Deel 117 Nrs: 33973 - 34141, 2279
    - Delft Deel 118 Nrs: 34142 - 34327, 2280
    - Delft Deel 119 Nrs: 34328 - 34520, 2281
    - Delft Deel 120 Nrs: 34521 - 34720, 2282
    - Delft Deel 121 Nrs: 34721 - 34909, 2283
    - Delft Deel 122 Nrs: 34910 - 35080, 2284
    - Delft Deel 123 Nrs: 35081 - 35290, 2285
    - Delft Deel 124 Nrs: 35291 - 35465, 2286
    - Delft Deel 125 Nrs: 35466 - 35666, 2287
    - Delft Deel 126 Nrs: 35667 - 35830, 2288
    - Delft Deel 127 Nrs: 35831 - 36010, 2289
    - Delft Deel 128 Nrs: 36011 - 36200, 2290
    - Delft Deel 129 Nrs: 36201 - 36400, 2291
    - Delft Deel 130 Nrs: 36401 - 36590, 2292
    - Delft Deel 131 Nrs: 36591 - 36750, 2293
    - Delft Deel 132 Nrs: 36751 - 36949, 2294
    - Delft Deel 133 Nrs: 36950 - 37138, 2295
    - Delft Deel 134 Nrs: 37139 - 37311, 2296
    - Delft Deel 135 Nrs: 37312 - 37512, 2297
    - Delft Deel 136 Nrs: 37513 - 37700, 2298
    - Delft Deel 137 Nrs: 37701 - 37889, 2299
    - Delft Deel 138 Nrs: 37890 - 38097, 2300
    - Delft Deel 139 Nrs: 38098 - 38300, 2301
    - Delft Deel 140 Nrs: 38301 - 38349, 2302
    - s-Gravenhage C Deel 1 t/m 5 Nrs: 83 - 2057, 2303
    - s-Gravenhage C Deel 6 t/m 7 Nrs: 2658 - 2170, 2304
    - s-Gravenhage C Deel 8 Nrs: 2171 - 2335, 2305
    - s-Gravenhage C Deel 9 Nrs: 2336 - 2438, 2306
    - s-Gravenhage D Deel 1 t/m 4 Nrs: 4 - 1043, 2307
    - s-Gravenhage D Deel 5 Nrs: 1044 - 1222, 2308
    - s-Gravenhage D Deel 6 Nrs: 1223 - 1341, 2309
    - s-Gravenhage E Deel 1 Nrs: 1 - 1775, 2310
    - s-Gravenhage E Deel 5t/m 8 Nrs: 1776-2155, 2311
    - s-Gravenhage E Deel 9 Nrs: 2156 - 2348, 2312
    - s-Gravenhage E Deel 10 Nrs: 2349 - 2527, 2313
    - s-Gravenhage E Deel 11 Nrs: 2528 - 2691, 2314
    - s-Gravenhage E Deel 12 Nrs: 2692 - 2844, 2315
    - s-Gravenhage E Deel 13 Nrs: 2845 - 2905, 2316
    - s-Gravenhage F Deel 1 t/m 4 Nrs: 1 - 1126, 2317
    - s-Gravenhage F Deel 5 Nrs: 1128 - 1330, 2318
    - s-Gravenhage F Deel 6 Nrs: 1331 - 1357, 2319
    - s-Gravenhage G Deel 1 t/m 7 Nrs: 28 - 1787, 2320
    - s-Gravenhage G Deel 8 Nrs: 1788 - 1960, 2321
    - s-Gravenhage G Deel 9 Nrs: 1961 - 1987, 2322
    - s-Gravenhage H Deel 1 Nrs: 1 - 1320, 2323
    - s-Gravenhage H Deel 2 Nrs: 1321 -1473, 2324
    - s-Gravenhage H Deel 3 Nrs: 1474 - 1542, 2325
    - s-Gravenhage 1 Deel 1 t/m 5 Nrs: 1 - 1902, 2326
    - s-Gravenhage 1 Deel 6 t/m 7 Nrs: 1903 - 2196, 2327
    - s-Gravenhage 1 Deel 8 Nrs: 2197 - 2379, 2328
    - s-Gravenhage 1 Deel 9 Nrs: 2380 - 2550, 2329
    - s-Gravenhage 1 Deel 10 Nrs: 2551 - 2588, 2330
    - s-Gravenhage K Deel 1 t/m 4 Nrs: 1 - 1416, 2331
    - s-Gravenhage K Deel 5 t/m 16 Nrs: 1417 - 1652, 2332
    - s-Gravenhage K Deel 17 Nrs: 1653 - 1760, 2333
    - s-Gravenhage L Gemeente Nrs: 8850, 2334
    - s-Gravenhage L Deel 1 t/m 12 Nrs: 6 - 3727, 2335
    - s-Gravenhage L Deel 13 t/m 15 Nrs: 3746 - 4808, 2336
    - s-Gravenhage L Deel 16 t/m 17 Nrs: 4814 - 5478, 2337
    - s-Gravenhage L Deel 17 t/m 18 Nrs: 5481 - 5839, 2338
    - s-Gravenhage L Deel 18 t/m 19 Nrs: 5840 - 6103, 2339
    - s-Gravenhage L Deel 19 t/m 20 Nrs: 6106 - 6353, 2340
    - s-Gravenhage L Deel 20 t/m 21 Nrs: 6354 - 6526, 2341
    - s-Gravenhage L Deel 21 Nrs: 6528 - 6788, 2342
    - s-Gravenhage L Deel 22 Nrs: 6790 - 6982, 2343
    - s-Gravenhage L Deel 23 Nrs: 6983 - 7180, 2344
    - s-Gravenhage L Deel 24 Nrs: 7181-7339, 2345
    - s-Gravenhage L Deel 25 Nrs: 7340 - 7508, 2346
    - s-Gravenhage L Deel 26 Nrs: 7509 - 7669, 2347
    - s-Gravenhage L Deel 27 Nrs: 7670 - 7807, 2348
    - s-Gravenhage L Deel 28 Nrs: 7808 - 7939, 2349
    - s-Gravenhage L Deel 29 Nrs: 8100 - 8239, 2350
    - s-Gravenhage L Deel 30 Nrs: 7940 - 8099, 2351
    - s-Gravenhage L Deel 31 Nrs: 8240 - 8343, 2352
    - s-Gravenhage L Deel32 Nrs: 8344 - 8499, 2353
    - s-Gravenhage L Deel33 Nrs: 8500 - 8689, 2354
    - s-Gravenhage L Deel 34 Nrs: 8690 - 8849, 2355
    - s-Gravenhage L Deel 35 Nrs: 8851 - 8991, 2356
    - s-Gravenhage L Deel 36 Nrs: 8992 - 9154, 2357
    - s-Gravenhage L Deel 37 Nrs: 9155- 9315, 2358
    - s-Gravenhage L Deel 38 Nrs: 9316 - 9502, 2359
    - s-Gravenhage L Deel 39 Nrs: 9503 - 9674, 2360
    - s-Gravenhage L Deel 40 Nrs: 9675 - 9864, 2361
    - s-Gravenhage L Deel 41 Nrs: 9865 - 10048, 2362
    - s-Gravenhage L Deel 42 Nrs: 10049 - 10232, 2363
    - s-Gravenhage L Deel 43 Nrs: 10233 - 10421, 2364
    - s-Gravenhage L Deel 44 Nrs: 10422 - 10585, 2365
    - s-Gravenhage L Deel 45 Nrs: 10586 - 10757, 2366
    - s-Gravenhage L Deel 46 Nrs: 10758 - 10900, 2367
    - s-Gravenhage L Deel 47 Nrs: 10901 - 11105, 2368
    - s-Gravenhage L Deel 48 Nrs: 11106 - 11318, 2369
    - s-Gravenhage L Deel 49 Nrs: 11319 - 11498, 2370
    - s-Gravenhage L Deel50 Nrs: 11499 - 11705, 2371
    - s-Gravenhage L Deel 51 Nrs: 11706 - 11908, 2372
    - s-Gravenhage L Deel52 Nrs: 11909 - 12091, 2373
    - s-Gravenhage L Deel 53 Nrs: 12092 - 12260, 2374
    - s-Gravenhage L Deel 54 Nrs: 12261 - 12425, 2375
    - s-Gravenhage L Deel 55 Nrs: 12426 - 12608, 2376
    - s-Gravenhage L Deel 56 Nrs: 12609 - 12789, 2377
    - s-Gravenhage L Deel 57 Nrs: 12790 - 12959, 2378
    - s-Gravenhage L Deel 58 Nrs: 12960 - 13160, 2379
    - s-Gravenhage L Deel 59 Nrs: 13161 - 13323, 2380
    - s-Gravenhage L Deel 60 Nrs: 13324 - 13567, 2381
    - s-Gravenhage N Deel 1 t/m 14 Nrs: 12 - 4813, 2382
    - s-Gravenhage N Deel 15 t/m 16 Nrs: 4846 - 5474, 2383
    - s-Gravenhage N Deel 17 Nrs: 5481 - 5829, 2384
    - s-Gravenhage N Deel 18 Nrs: 5846 - 6199, 2385
    - s-Gravenhage N Deel 19 Nrs: 6204 - 6560, 2386
    - s-Gravenhage N Deel 20 Nrs: 6566 - 6920, 2387
    - s-Gravenhage N Deel 21 Nrs: 6921 - 7226, 2388
    - s-Gravenhage N Deel 21 t/m 22 Nrs: 7231 - 7478, 2389
    - s-Gravenhage N Deel 22 t/m 23 Nrs: 7479 - 7653, 2390
    - s-Gravenhage N Deel 23 Nrs: 7654 - 7825, 2391
    - s-Gravenhage N Deel 24 Nrs: 7827 - 7987, 2392
    - s-Gravenhage N Deel 25 Nrs: 7988 - 8147, 2393
    - s-Gravenhage N Deel 26 Nrs: 8148 - 8320, 2394
    - s-Gravenhage N Deel 27 Nrs: 8321 - 8480, 2395
    - s-Gravenhage N Deel 28 Nrs: 8481 - 8667, 2396
    - s-Gravenhage N Deel 29 Nrs: 8668 - 8849, 2397
    - s-Gravenhage N Deel 30 Nrs: 8850 - 9042, 2398
    - s-Gravenhage N Deel 31 Nrs: 9043 - 9199, 2399
    - s-Gravenhage N Deel 32 Nrs: 9200 - 9386, 2400
    - s-Gravenhage N Deel 33 Nrs: 9387 - 9567, 2401
    - s-Gravenhage N Deel 34 Nrs: 9568 - 9771, 2402
    - s-Gravenhage N Deel 35 Nrs: 9772 - 9930, 2403
    - s-Gravenhage N Deel 36 Nrs: 9931 - 10099, 2404
    - s-Gravenhage N Deel 37 Nrs: 10010 - 10281, 2405
    - s-Gravenhage N Deel 38 Nrs: 10282 - 10459, 2406
    - s-Gravenhage N Deel 39 Nrs: 10460 - 10600, 2407
    - s-Gravenhage N Deel 40 Nrs: 10601 - 10777, 2408
    - s-Gravenhage 0 Deel 9 Nrs: 12 - 3080, 2409
    - s-Gravenhage 0 Deel 10 Nrs: 3092 - 3443, 2410
    - s-Gravenhage 0 Deel 11 Nrs: 3444 - 3598, 2411
    - s-Gravenhage 0 Deel 12 Nrs: 3601 - 3763, 2412
    - s-Gravenhage 0 Deel 13 Nrs: 3764 - 3939, 2413
    - s-Gravenhage 0 Deel 14 Nrs: 3940 - 4099, 2414
    - s-Gravenhage 0 Deel 15 Nrs: 4100 - 4270, 2415
    - s-Gravenhage 0 Deel 16 Nrs: 4271 - 4449, 2416
    - s-Gravenhage 0 Deel 17 Nrs: 4450 - 4626, 2417
    - s-Gravenhage 0 Deel 18 Nrs: 4627 - 4730, 2418
    - s-Gravenhage P Deel 1 t/m 15 Nrs: 1 - 5139, 2419
    - s-Gravenhage P Deel 16 t/m 18 Nrs: 5152 - 6211, 2420
    - s-Gravenhage P Deel 19 t/m 20 Nrs: 6212-6931, 2421
    - s-Gravenhage P Deel 21 Nrs: 6939 - 7289, 2422
    - s-Gravenhage P Deel 22 Nrs: 7293 - 7653, 2423
    - s-Gravenhage P Deel 23 Nrs: 7654 - 7976, 2424
    - s-Gravenhage P Deel 24 Nrs: 7977 - 8301, 2425
    - s-Gravenhage P Deel 25 Nrs: 8304 - 8559, 2426
    - s-Gravenhage P Deel 26 Nrs: 8563 - 8742, 2427
    - s-Gravenhage P Deel 27 Nrs: 8743 - 8903, 2428
    - s-Gravenhage P Deel 28 Nrs: 8904 - 9074, 2429
    - s-Gravenhage P Deel 29 Nrs: 9075 - 9247, 2430
    - s-Gravenhage P Deel 30 Nrs: 9248 - 9410, 2431
    - s-Gravenhage P Deel 31 Nrs: 9411 - 9577, 2432
    - s-Gravenhage P Deel 32 Nrs: 9578 - 9744, 2433
    - s-Gravenhage P Deel 33 Nrs: 9745 - 9925, 2434
    - s-Gravenhage P Deel 34 Nrs: 9926 - 10095, 2435
    - s-Gravenhage P Deel 35 Nrs: 10096 - 10285, 2436
    - s-Gravenhage P Deel 36 Nrs: 10286 - 10469, 2437
    - s-Gravenhage P Deel 37 Nrs: 10470 - 10651, 2438
    - s-Gravenhage P Deel 38 Nrs: 10652 - 10817, 2439
    - s-Gravenhage P Deel 39 Nrs: 10818 - 10992, 2440
    - s-Gravenhage P Deel 40 Nrs: 10993 - 11167, 2441
    - s-Gravenhage P Deel 41 Nrs: 11168 - 11368, 2442
    - s-Gravenhage P Deel 42 Nrs: 11369 - 11505, 2443
    - s-Gravenhage P Deel 43 Nrs: 11506 - 11680, 2444
    - s-Gravenhage P Deel 44 Nrs: 11681 - 11787, 2445
    - s-Gravenhage K Deel 1 t/m 22 Nrs: 133 - 7264, 2446
    - s-Gravenhage K Deel 23 t/m 24 Nrs: 7266 - 7805, 2447
    - s-Gravenhage K Deel 24 t/m 25 Nrs: 7806 - 8349, 2448
    - s-Gravenhage K Deel 26 Nrs: 8351 - 8710, 2449
    - s-Gravenhage K Deel 27 Nrs: 8713 - 8970, 2450
    - s-Gravenhage K Deel 28 Nrs: 8973 - 9324, 2451
    - s-Gravenhage K Deel 29 Nrs: 9326 - 9474, 2452
    - s-Gravenhage K Deel 30 Nrs: 9475 - 9607, 2453
    - s-Gravenhage K Deel 31 Nrs: 9608 - 9752, 2454
    - s-Gravenhage K Deel 32 Nrs: 9753 - 9870, 2455
    - s-Gravenhage K Deel 33 Nrs: 9871 - 10045, 2456
    - s-Gravenhage K Deel 34 Nrs: 10046 - 10210, 2457
    - s-Gravenhage K Deel 35 Nrs: 10211 - 10380, 2458
    - s-Gravenhage K Deel 36 Nrs: 10381 - 10555, 2459
    - s-Gravenhage K Deel 37 Nrs: 10556 - 10757, 2460
    - s-Gravenhage K Deel 38 Nrs: 10758 - 10949, 2461
    - s-Gravenhage K Deel 39 Nrs: 10950 - 11119, 2462
    - s-Gravenhage K Deel 40 Nrs: 11120 - 11279, 2463
    - s-Gravenhage K Deel 41 Nrs: 11280 - 11470, 2464
    - s-Gravenhage K Deel 42 Nrs: 11471 - 11645, 2465
    - s-Gravenhage K Deel 43 Nrs: 11646 - 11820, 2466
    - s-Gravenhage K Deel 44 Nrs: 11821 - 11919, 2467
    - s-Gravenhage K Deel 45 Nrs: 11920 - 12124, 2468
    - s-Gravenhage U Deel 1 Nrs: 156 - 320, 2469
    - s-Gravenhage V Deel 1 t/m 10 Nrs: 16 - 3216, 2470
    - s-Gravenhage V Deel 11 t/m 14 Nrs: 3246 - 4500, 2471
    - s-Gravenhage V Deel 14 t/m 16 Nrs: 4501 - 5241, 2472
    - s-Gravenhage V Deel 16 t/m 17 Nrs: 5244 - 5741, 2473
    - s-Gravenhage V Deel 18 Nrs: 5744 - 6101, 2474
    - s-Gravenhage V Deel 19 Nrs: 6105 - 6475, 2475
    - s-Gravenhage V Deel 20 Nrs: 6476 - 6733, 2476
    - s-Gravenhage V Deel 21 Nrs: 6736 - 6994, 2477
    - s-Gravenhage V Deel 22 Nrs: 6997 - 7159, 2478